臺灣高等法院交通事件裁定　　　　　　　　　　　　九十三年度交抗字第八四八號
　　抗　告　人
　　即受處分人　甲○○
右抗告人因違反道路交通管理處罰條例案件，不服臺灣板橋地方法院中華民國九十三
年十月二十九日裁定（九十三年度交聲字第一五０二號），提起抗告，本院裁定如左
：
    主  文
抗告駁回。
    理  由
一、原處分意旨略以：受處分人甲○○，於民國九十三年五月四日八時三十三分許，
    騎乘車號ＯＸＵ｜三二二號重型機車，於行經臺北縣板橋市○○路○段一五八巷
    口（縣府前），因闖紅燈經警舉發「駕車行經有燈光號誌管制之交岔路口闖紅燈
    」之違規事實，爰依道路交通管理處罰條例第五十三條（贅引第一項）規定，裁
    處罰鍰新臺幣（下同）肆仟伍佰元等語。
二、原裁定意旨略以：異議人即受處分人於九十三年五月四日八時三十三分許，騎乘
    車號ＯＸＵ｜三二二號重型機車，於臺北縣板橋市○○路○段一五八巷口（縣府
    前）有燈光號誌之交岔路口闖紅燈，為警當場攔停舉發，有臺北縣政府警察局舉
    發違反道路交通管理事件通知單、原處分機關違反道路交通管理事件裁決書各一
    份附卷可稽。又證人即案發當時執勤警員邱敦光到庭具結證稱：「我當時距離約
    五十至七十公尺，異議人有載小孩，所以可以確定他闖紅燈沒錯，當時燈號是紅
    燈。當時是縣府員工上班時間，闖紅燈非常危險，所以我們特別注意這種情形。
    我當時值勤的位置可以看得非常清楚，所以我才在那個路口將他攔下來，將異議
    人攔下來時，我叫他向後轉看一下當時的燈號，跟他說他是闖紅燈，我要依法告
    發，我不記得異議人當時有無做何表示，我開單完就請他簽名」、「我視力狀況
    是一點零，沒有近視」、「當時只有異議人一部機車闖紅燈，我不會看錯」等語
    。審諸該證人所證並無不合常理或矛盾之處，其已清楚證述受處分人於案發時、
    地有違規情事甚明。又一般警員執行交通勤務，依法並未要求就闖紅燈等違規事
    項必須錄影或拍照存證，且因闖紅燈等違規情事均發生於一剎那之間，除非於案
    發現場恰有預先錄影或擺設固定之照相設備，否則要求值勤警員或舉發機關緊急
    錄影或照相，並須以此為證，亦未免與執行勤務之實況難合。故雖無違規錄影帶
    或照片等證據資料另為佐證，但案發當時之現場值勤警員亦不失為可資證明之證
    人身分，該警員既已到庭作證如上，且衡諸該警員係依法執行公務，其與受處分
    人並不認識，亦無恩怨嫌隙可言，當不至甘冒涉犯偽證罪之風險，蓄意構陷受處
    分人有此違規，故該警員上述之證言應可採信，當堪認定受處分人確有上開之違
    規事實等語。
三、抗告意旨略以：受處分人確實無闖紅燈，當時受處分人在縣府門口中間，警察為
    績效不顧百姓，由於係個人心證關係，而且當時受處分人在路邊未發動機車，確
    實無疑等語。
四、按汽車駕駛人，行經有燈光號誌管制之交岔路口闖紅燈者，處新臺幣一千八百元
    以上五千四百元以下罰鍰，道路交通管理處罰條例第五十三條定有明文。而所謂
    汽車，係指在道路上不依軌道或電力架線而以原動機行駛之車輛（包括機器腳踏
    車），道路交通安全規則第二條第一項第一款亦有明文規定。經查：本件抗告人
    即受處分人甲○○於九十三年五月四日八時三十三分許，騎乘車號ＯＸＵ｜三二
    二號重型機車，於臺北縣板橋市○○路○段一五八巷口（縣府前），未依燈光號
    誌行駛而闖紅燈，為警攔檢舉發之事實，有臺北縣政府警察局舉發違反道路交通
    管理事件通知單、原處分機關違反道路交通管理事件裁決書、現場交通路線圖各
    一份附卷可稽，並據證人邱敦光於原審審理時具結為上揭明確之證述。證人邱敦
    光所述詳盡，已明確證述受處分人案發時之違規行為，應足使法院得有受處分人
    確有上開違規行為之心證。況該執勤警員與受處分人並不相識，當無自陷負偽證
    罪責之危險而仍故意構陷受處分人之理，是證人邱敦光所述證言應堪採信。而受
    處分人於抗告理由中所述：當時其在路邊未發動機車云云，與受處分人於原審調
    查時所稱：我騎在中山路一段，經過該巷口，我是綠燈才直行云云（見原審卷第
    十二頁），亦前後歧異，受處分人於原審復未就其主張執勤警員舉發有誤之情事
    提出相關證據以供調查，是受處分人所辯尚不足採。原處分機關依據道路交通管
    理處罰條例第五十三條規定（贅引第一項），裁處受處分人罰鍰肆仟伍佰元，核
    無不當，原法院駁回受處分人之聲明異議，於法亦無不合。受處分人本件抗告意
    旨仍執陳詞，否認有駕車闖紅燈之行為，指摘原裁定不當，並無理由，其抗告應
    予駁回。
五、據上論結，爰依道路交通管理處罰條例第八十九條，道路交通案件處理辦法第二
    十六條，刑事訴訟法第四百十二條，裁定如主文。
中　　　華　　　民　　　國　　九十三　　年　　　十一　　月　　　三十　　日
                              臺灣高等法院刑事第九庭
                                  審判長法  官  李  文  成
                                        法  官  官  有  明
                                        法  官  王  復  生
右正本證明與原本無異。
不得再抗告。
                                        書記官  王  宜  玲
中　　　華　　　民　　　國　　九十三　　年　　 十二 　　月　　　一　　　日
